【裁判字號】    98,訴,1556
【裁判日期】    981112
【裁判案由】    搶奪
【裁判全文】
臺灣臺北地方法院刑事判決              98年度訴字第1556號
公  訴  人  臺灣臺北地方法院檢察署檢察官
被      告  甲○○
                    樓
上列被告因搶奪案件，經檢察官提起公訴（98年度偵字第15114
號），本院判決如下：
    主  文
甲○○意圖為自己不法之所有，而搶奪他人之動產，未遂，處有
期徒刑陸月，如易科罰金，以新臺幣壹仟元折算壹日。緩刑貳年
。
    事  實
一、甲○○意圖為自己不法之所有，基於搶奪之犯意，於民國98
    年6 月18日12時25分，前往臺北市○○區○○路1 段190 號
    「鑫發當舖」，向該當舖櫃檯人員乙○○謊稱要購買玻璃櫃
    內之1 只勞力士手錶，乙○○不疑有他，將該只勞力士手錶
    交付予甲○○在該櫃檯前觀看，甲○○即趁乙○○不及防備
    之際，公然以不法腕力徒手掠取該只手錶後旋即持之逃離現
    場。乙○○見狀高呼「搶劫」，另一店內員工吳文宏聞聲而
    出，搭乘乙○○所騎乘之機車在後追捕甲○○，至臺北市○
    ○區○○街17號前，吳文宏先下車與甲○○發生拉扯，乙○
    ○亦下車與之拉扯（渠等均受有傷害，惟皆未據告訴），並
    由吳文宏將甲○○制伏壓制在地，始未得逞，乙○○並自甲
    ○○褲子口袋取出該只勞力士手錶，嗣警據報到場處理，當
    場逮捕甲○○，始悉上情。
二、案經臺北市政府警察局萬華分局報告臺灣臺北地方法院檢察
    署檢察官偵查起訴。
    理  由
壹、證據能力
  一、按被告以外之人於偵查中向檢察官所為之陳述，除顯有不
      可信之情況外，得為證據，刑事訴訟法第159 條之1 第2
      項定有明文。查證人即被害人乙○○、證人吳文宏於偵查
      中向檢察官所為證述（見98年度偵字第15114 號偵查卷第
      47至49頁），雖係被告以外之人於審判外之言詞陳述，然
      其於偵查中向檢察官所為證述，業經具結，且本院審酌該
      等言詞陳述均係出於證人自由意識下所為，亦無顯不可信
      之情況，揆諸前揭說明，自得為本案認定被告犯罪事實之
      證據。
  二、按被告以外之人於審判外之陳述，雖不符刑事訴訟法第15
      9 條之1 、159 條之2 、159 條之3 、159 條之4 等規定
      ，而經當事人於審判程序同意作為證據，法院審酌該言詞
      陳述或書面陳述作成時之情況，認為適當者，亦得為證據
      。當事人、代理人或辯護人於法院調查證據時，知有第15
      9 條第1 項不得為證據之情形，而未於言詞辯論終結前聲
      明異議者，視為有前項之同意，刑事訴訟法第159 條之5
      定有明文。本案當事人就下述其餘各項證據方法之證據能
      力，於言詞辯論終結前均未異議，而經本院審酌各該證據
      方法之作成時，並無其他不法之情狀，均適宜為本案之證
      據，依刑事訴訟法第159 條之5 之規定，有證據能力。
貳、實體方面：
一、認定事實部分：
    前揭犯罪事實，業據被告甲○○於警詢、偵查、本院審理時
    坦承屬實，核與證人乙○○、證人吳文宏於警詢、偵查時證
    述情節相符（見前揭偵查卷第11至12頁、第15至16頁及第47
    至49頁），並有現場監視錄影節錄畫面4 張（見前揭偵查卷
    第27至28頁）、臺北市政府警察局萬華分局搜索扣押筆錄、
    扣押物品目錄表及贓物認領保管單各1 份在卷可稽（見前揭
    偵查卷第20至25頁）。綜上，本件事證明確，被告犯行堪以
    認定，應依法論科。
二、論罪科刑部分：
    核被告所為，係犯刑法第325 條第3 項、第1 項之搶奪未遂
    罪。被告雖奪取被害人之手錶而逃逸，惟旋遭該當舖人員追
    趕並當場制伏逮捕，是其尚未建立對於財物之支配關係，其
    著手於搶奪犯行之實行而不遂，為未遂犯，爰依刑法第25條
    第2項規定減輕其刑。爰審酌被告正值壯年，未循正當途徑
    獲取財物，反思不勞而獲，恣意搶奪他人財物，嚴重影響社
    會治安；惟另考量被告並無任何前科紀錄，此有臺灣高等法
    院被告前案紀錄表1份在卷可按，其素行應非不良，而其於
    犯罪後坦承犯行之態度及被害人已經領回遭搶之財物，損害
    減輕等一切情狀，量處如主文所示之刑，並諭知易科罰金之
    折算標準，以資懲儆。又被告前未曾受有期徒刑以上刑之宣
    告，已如前述，其因一時失慮致罹刑典，犯後深表悔意，是
    被告經此偵審程序及科刑宣告之教訓後，當已知所警惕而無
    再犯之虞，本院認為前對其所宣告之刑，以不暫時執行為適
    當，故併予宣告緩刑2年，用啟自新。
據上論斷，應依刑事訴訟法第299 條第1 項前段，刑法第325 條
第3 項、第1 項、第25條第2 項、第41條第1 項前段、第74條第
1 項第1 款，判決如主文。
本案經檢察官高維駿到庭執行職務。
中    華    民    國    98    年    11    月    12    日
                  刑事第七庭    審判長法  官  林庚棟
                                      法  官  林勇如
                                      法  官  章曉文
以上正本證明與原本無異。
如不服本判決應於收受送達後10日內向本院提出上訴書狀，並應
敘述具體理由；其未敘述上訴理由者，應於上訴期間屆滿後20日
內向本院補提理由書（均須按他造當事人之人數附繕）「切勿逕
送上級法院」。
                                      書記官  林義盛
中    華    民    國    98    年    11    月    12    日
附錄本案論罪科刑法條：
中華民國刑法第325條
意圖為自己或第三人不法之所有，而搶奪他人之動產者，處6 月
以上5 年以下有期徒刑。
因而致人於死者，處無期徒刑或7 年以上有期徒刑，致重傷者，
處3 年以上10年以下有期徒刑。
第1 項之未遂犯罰之。


司法院資訊處製作；財團法人民間司法改革基金會備份。
